【裁判字號】    97,訴,145
【裁判日期】    970508
【裁判案由】    偽造文書等
【裁判全文】
臺灣宜蘭地方法院刑事判決               97年度訴字第145號
公  訴  人  臺灣宜蘭地方法院檢察署檢察官
被      告  丙○○
                    （現在臺灣宜蘭看守所羈押中）
上列被告因偽造文書等案件，經檢察官提起公訴（97年度偵字第
624、983、1079、1159號），經本院裁定進行簡式審判程序，爰
不經通常審判程序判決如下：
    主  文
丙○○於民國九十六年十二月十四日犯竊盜罪，累犯，處有期徒
刑肆月；又於民國九十六年十二月十九日犯竊盜罪，累犯，處有
期徒刑肆月；又於民國九十七年三月九日犯竊盜罪，累犯，處有
期徒刑伍月；又犯行使偽造私文書罪，累犯，處有期徒刑肆月，
附表所示之物沒收；又犯電信法第五十六條第一項之盜用電信設
備罪，累犯，處有期徒刑肆月。應執行有期徒刑壹年伍月，附表
所示之物沒收。
丙○○犯侵占遺失物罪，處罰金新台幣伍仟元，如易服勞役，以
新台幣壹仟元折算壹日。
    事  實
一、丙○○前因竊盜案件，於民國96年1月2日，經臺灣桃園地方
    法院以95年度易字第1442號刑事判決判處有期徒刑4月確定
    ；另因搶奪案件，於96年1月8日，經臺灣桃園地方法院以95
    年度訴字第2093號刑事判決判處有期徒刑11月確定；另因施
    用毒品案件，於96年2月5日，經臺灣桃園地方法院以95年度
    訴字第2479號刑事判決判處有期徒刑8月確定。上開有期徒
    刑4月、11月、8月因符合中華民國九十六年罪犯減刑條例，
    經臺灣桃園地方法院以96年度聲減字第985號裁定減刑並定
    其應執行刑有期徒刑10月15日，於96年7月24日執行完畢出
    監。詎其猶不知悔改，復基於意圖為自己不法所有之犯意，
    先後於：(一)96年12月14日下午5時（起訴書誤載為7時）20分
    許，進入址設宜蘭縣羅東鎮○○路○段92號之葬儀用品社內
    ，徒手竊取林玉惠所有皮包1只（內有行動電話、汽車駕駛
    執照、行車執照、身分證、健保卡、信用卡、現金新台幣【
    下同】4千餘元）得手；(二)96年12月19日（起訴書誤載為97
    年3月19日）上午10時許，在址設宜蘭縣羅東鎮○○路○段
    160號由丁○○所經營之機車行內，趁丁○○不注意之際，
    徒手竊取店內櫃臺桌內之行動電話1具、數位相機1台得手；
    (三)97年3月9日下午1時40分許，在宜蘭縣羅東鎮○○○路222
    號前，趁戊○○離開自用小客車購物之際，進入車內徒手竊
    取戊○○所有藍色背包1個（內有戊○○身分證、駕駛執照
    、冬山鄉農會金融卡、華僑銀行信用卡各1張及張建成身分
    證1張，牛皮信封內現金10萬元、小皮包內現金2,600元），
    於得手後拿取小皮包內2,600元，其餘物品則丟棄。
二、丙○○於竊得上開林玉惠之身分證等證件後，即基於意圖為
    自己不法之所有及行使偽造私文書之犯意，於96年12月14日
    下午6時許，持林玉惠之身分證、駕駛執照，至乙○○經營
    之「驥元通訊行」（宜蘭縣羅東鎮○○路77號）申請行動電
    話，而填寫臺灣大哥大行動通信網路業務服務申請書1紙，
    並在申請人簽章欄上偽造「林玉惠」署名1枚後，持之交付
    不知情之乙○○，向臺灣大哥大電信公司申辦行動電話號碼
    而行使之，致使臺灣大哥大電信公司服務人員誤認係林玉惠
    本人親自申請而陷於錯誤，因而核發行動電話號碼00000000
    00號之SIM卡1枚，交與丙○○使用，丙○○因此使用上開行
    動電話SIM卡撥打使用，獲得免付通信費用之利益，截至97
    年4月間止該行動電話號碼計積欠155元之通信費用。
三、丙○○於竊得上開丁○○所使用之行動電話號碼0000000000
    號之SIM卡（申請名義人為張榮保，起訴書誤載為張保榮）
    ，基於盜用他人電信設備之犯意，接續於96年12月22日下午
    5時34分許、同日下午7時26分1秒、同日下午8時40分9秒，
    將號碼0000000000之SIM卡插於其所使用之行動電話內（序
    號為000000000000000號）使用，致不知情之電信公司陷於
    錯誤而提供通信服務，丙○○因而先後獲得免付27秒、68秒
    、1秒之通話費用利益。
四、丙○○於96年11月30日某時，在宜蘭縣羅東鎮○○路○段456
    號前之地上，拾得甲○○（起訴書誤載為王耀男）所失竊之
    行動電話號碼0000000000號行動電話1具後，竟意圖為自己
    不法之所有，將該行動電話侵占入己。
五、案經戊○○、丁○○、甲○○訴由宜蘭縣政府警察局羅東分
    局報請臺灣宜蘭地方法院檢察署檢察官偵查起訴。
    理  由
一、訊據被告丙○○於本院審理中，對於上開竊盜、行使偽造私
    文書、詐欺取財、盜用他人電信設備、侵占等犯行均坦承不
    諱。經查：
  (一)就前開犯罪事實一之竊盜犯行，業據被害人林玉惠（警羅偵
    字第0973001775號卷第3、4頁96年12月25日警訊筆錄、97年
    度偵字第624號卷第6頁97年3月3日偵訊筆錄）、告訴人戊○○（警羅偵字第0973101623號卷第9至11頁97年3月9日警訊
    筆錄、97年度偵字第983號卷第7頁97年3月21日偵訊筆錄）
    、丁○○（警羅偵字第0973101315號卷第4、5頁97年2月2日
    警訊筆錄、97年度偵字第983號卷第7頁97年3月21日偵訊筆
    錄）於警、偵訊中證述在卷。並有告訴人戊○○出具之贓物
    認領保管單1紙（參見警羅偵字第0973101623號卷第12頁）
    ，及被告竊得告訴人戊○○物品後，將之棄置於宜蘭縣羅東
    鎮○○路○○道西側小巷內現場照片（參見警羅偵字第0973
    101623號卷第17頁）在卷可稽。
  (二)就前開犯罪事實二部分，業據被害人林玉惠於警訊中指稱證
    件遭遺失後，遭他人冒用名義申辦行動電話號碼等情，並經
    證人乙○○於警、偵訊中證述在卷（參見警羅偵字第097300
    1775號卷第5、6頁97年1月30日警訊筆錄、97年度偵字第624
    號卷第7頁97年3月3日偵訊筆錄），復有被告冒用林玉惠名
    義所填寫之臺灣大哥大行動通訊網路業務服務申請書影本（
    參見警羅偵字第0973001775號卷第7、8頁），及行動電話號
    碼0000000000號之欠費明細資料（參見97年度偵字第624號
    卷第14頁）各1紙附卷可證。
  (三)就前開犯罪事實三部分，業據告訴人丁○○於偵訊中證述在
    卷，並有行動電話號碼0000000000號之通聯調閱查詢單（參
    見警羅偵字第0973101315號卷第6頁）1紙在卷可佐。
  (四)就前開犯罪事實四部分，業據告訴人甲○○於警訊中證述在
    卷（參見警羅偵字第0973101633號卷第7、8頁97年2月6日警
    訊筆錄、第9、10頁97年3月4日警訊筆錄）。另鄭湟霖於被
    告房間內發現告訴人甲○○遺失之行動電話，誤認為被告所
    有而撥打該行動電話，業據證人鄭湟霖（參見警羅偵字第09
    73101633號卷第3、4頁97年3月4日警訊筆錄）於警訊中證述
    在卷，並有上開行動電話號碼0000000000號之電信費帳單、
    通話明細（參見警羅偵字第0973101633號卷第11至21頁）附
    卷可佐。綜上所述，本件事證明確，被告前開犯行堪以認定
    ，應依法論科。
二、核被告所為，就犯罪事實一部分，均係犯刑法第320條第1項
    竊盜罪，就犯罪事實二部分，係犯刑法第216條、第210條行
    使偽造私文書罪、第339條第1項詐欺取財罪，就犯罪事實三
    部分，係犯電信法第56條第1項盜用他人電信設備罪，就犯
    罪事實四部分，係犯刑法第337條侵占遺失物罪。被告就前
    開犯罪事實二部分，係以一行使偽造私文書之行為，致使電
    信公司服務人員誤認係告訴人林玉惠申請行動電話而陷於錯
    誤，為想像競合犯，應從一重依行使偽造私文書罪處斷。被
    告就前開犯罪事實三多次盜用他人電信設備犯行，係基於同
    一犯意，利用同一犯罪機會接續為之，為接續犯。被告所犯
    上開3次竊盜罪、行偽造私文書罪、盜用他人電信設備罪、
    侵占遺失物罪，犯意各別，行為互殊，應予分論併罰。查被
    告前因竊盜案件，經臺灣桃園地方法院以95年度易字第1442
    號刑事判決判處有期徒刑4月確定，另因搶奪案件，經臺灣
    桃園地方法院以95年度訴字第2093號刑事判決判處有期徒刑
    11月確定，另因施用毒品案件，經臺灣桃園地方法院以95年
    度訴字第2479號刑事判決判處有期徒刑8月確定，上開有期
    徒刑4月、11月、8月因符合中華民國九十六年罪犯減刑條例
    ，經臺灣桃園地方法院以96年度聲減字第985號裁定減刑並
    定應執行刑有期徒刑10月15日，於96年7月24日執行完畢出
    監，有卷附臺灣高等法院被告前案紀錄表可按，其受有期徒
    刑之執行完畢，5年內再犯法定刑有期徒刑以上之上開竊盜
    罪、行偽造私文書罪、盜用他人電信設備罪，為累犯，均依
    法加重其刑。爰審酌被告除侵占他人遺失物外，竟多次竊取
    他人財物，除使用竊得之行動電話撥打電話外，並利用竊得
    之證件冒用他人名義申辦行動電話號碼，依其犯罪之目的、
    手段、犯罪所生之損害，及於犯後坦承犯行、態度良好等一
    切情狀，就被告所犯上開各罪分別量處如主文所示之刑，及
    就有期徒刑部分定應執行刑，及就罰金部分諭知易服勞役之
    折算標準，以示懲儆。被告於臺灣大哥大行動通訊網路業務
    服務申請書聲請人欄簽章內偽造「林玉惠」之署名，依刑法
    第21 9條規定，不問屬於犯人與否，依法宣告沒收。
據上論斷，應依刑事訴訟法第273條之1第1項、第299條第1項前
段，電信法第56條第1項，刑法第11條前段、第216條、第210條
、第219條、第320條第1項、第337條、第339條第1項、第55條、
第47條第1項、第42條第3項、第51條第5款，刑法施行法第1條之
1，判決如主文。
本案經檢察官賴淑萍到庭執行職務
中    華    民    國    97    年    5     月    8     日
                  刑事第四庭法  官  辜漢忠
以上正本證明與原本無異。
如不服本判決應於收受本判決後10日內向本院提出上訴書狀，並
應敘述具體理由。若未敘述理由者，應於上訴期間屆滿後20日內
向本院補提理由書狀(均須按他造當事人之人數附繕本)。
                            書記官  許麗汝
中    華    民    國    97    年    5     月    9     日
附表
┌───┬─────────────────────────┐
│編號  │    應  沒  收  之  物                            │
├───┼─────────────────────────┤
│一    │臺灣大哥大行動通訊網路業務服務申請書聲請人簽章欄內│
│      │偽造「林玉惠」之署名壹枚                          │
└───┴─────────────────────────┘
附錄本案論罪科刑法條：
刑法第210條
偽造、變造私文書，足以生損害於公眾或他人者，處5年以下有
期徒刑。
刑法第216條
行使第210條至第215條之文書者，依偽造、變造文書或登載不實
事項或使登載不實事項之規定處斷。
刑法第320條第1項
意圖為自己或第三人不法之所有，而竊取他人之動產者，為竊盜
罪，處5年以下有期徒刑、拘役或5百元以下罰金。
刑法第337條
意圖為自己或第三人不法之所有，而侵占遺失物、漂流物或其他
離本人所持有之物者，處5百元以下罰金。
刑法第339條第1項
意圖為自己或第三人不法之所有，以詐術使人將本人或第三人之
物交付者，處5年以下有期徒刑、拘役或科或併科1千元以下罰金
。
電信法第56條第1項
意圖為自己或第三人不法之利益，以有線、無線或其他電磁方式
，盜接或盜用他人電信設備通信者，處五年以下有期徒刑，得併
科新台幣一百五十萬元以下罰金。


司法院資訊處製作；財團法人民間司法改革基金會備份。
